臺灣高等法院臺中分院刑事判決
111年度上訴字第95號
上  訴  人  臺灣苗栗地方檢察署檢察官
被      告  朱竣暉


選任辯護人  羅健瑋律師
上列上訴人因被告違反毒品危害防制條例案件，不服臺灣苗栗地
方法院110年度訴字第204號中華民國110年10月28日第一審判決
（起訴案號：臺灣苗栗地方檢察署110年度偵字第2156號），提
起上訴，本院判決如下：
    主  文
原判決撤銷。
甲○○共同販賣第三級毒品未遂，處有期徒刑壹年玖月。
扣案如附表編號一、三、四所示之物，均沒收。
    事  實
一、甲○○明知4-甲基甲基卡西酮係毒品危害防制條例第2條第2項
    第3款所列管之第三級毒品，不得非法販賣，竟與真實姓名
    年籍不詳綽號「龍哥」之成年男子共同基於販賣第三級毒品
    4-甲基甲基卡西酮以營利之犯意聯絡，意圖營利販賣含毒品
    4-甲基甲基卡西酮之咖啡包，先由「龍哥」在LINE通訊軟體
    散布販賣毒品訊息，再由甲○○依「龍哥」之指示，販賣並交
    付毒品咖啡包予買家。謀議既定後，「龍哥」即以帳號暱稱
    「熊貓」在LINE通訊軟體散布「新近優質甜美小姐上線中、
    獨家飲品絕對100多種調酒保證…24H為你服務 0.7節-1500、
    1.3節-3000、2.5節5500」之販賣毒品訊息，警方收到此訊
    息後，即加入「熊貓」為好友後，經實施誘捕偵查而無實際
    買受真意之警方於民國110年4月6日上午10時58分，以LINE
    與「龍哥」達成買五送一即以新臺幣(下同)2,500元之價格
    買賣毒品咖啡包6包之合意後，「龍哥」隨即與甲○○聯繫，
    甲○○再依「龍哥」之指示，於同日上午11時28分許，在約定
    地點即苗栗縣○○市○○街00號前，與喬裝買家之員警見面欲交
    易毒品咖啡包，惟經員警表明身分，將甲○○當場逮捕而未遂
    ，並在甲○○所駕駛之車牌號碼000-0000號灰色自用小客車上
    ，當場扣得如附表編號1至6所示之物(詳附表所示)。
二、案經臺灣苗栗地方檢察署檢察官指揮苗栗縣警察局移送偵查
    起訴。
    理  由
壹、關於證據能力部分：
一、被告之自白，非出於強暴、脅迫、利誘、詐欺、疲勞訊問、
    違法羈押或其他不當方法，且與事實相符者，得為證據，刑
    事訴訟法第156條第1項定有明文。亦即被告之自白係出於自
    由意思，且與事實相符者，即有證據能力，反之，若係非法
    取供者，因其陳述非出於任意性，其所為之陳述即無證據能
    力。本案被告於檢察官聲請法院羈押訊問、偵訊、原審訊問
    、準備程序與審理及本院審理時確有於各次訊問時，依法告
    知被告權利後，再就犯罪事實逐一訊問被告，並予其充分之
    機會說明與解釋，且亦查無其有遭受強暴、脅迫、利誘、詐
    欺、疲勞訊問、違法羈押或其他不當方法之狀態下而為自白
    之情事，或有何外部因素足資影響被告陳述之意思自由，是
    以被告於檢察官聲請法院羈押訊問、偵訊、原審及本院就關
    於販賣第三級毒品犯行所為之自白，均堪認係出於自由意志
    ，且與下述證人供述大致相符，足認被告該自白核與事實相
    符，依法自得作為證據。
二、按被告以外之人於審判外之言詞或書面陳述，除法律有規定
    者外，不得作為證據，刑事訴訟法第159條固定有明文。惟
    被告以外之人於審判外之陳述，雖不符同法第159條之1至之
    4規定，而經當事人於審判程序同意作為證據，法院審酌該
    言詞陳述或書面陳述作成時之情況，認為適當者，亦得為證
    據；又當事人、代理人或辯護人於法院調查證據時，知有第
    159條第1項不得為證據之情形，而未於言詞辯論終結前聲明
    異議者，視為有前項之同意，同法第159條之5亦定有明文。
    其立法意旨在於傳聞證據未經當事人之反對詰問予以核實，
    原則上先予排除，惟若當事人已放棄詰問或未聲明異議，基
    於證據資料愈豐富，愈有助於真實發現之理念，且強化言詞
    辯論原則，法院自可承認該傳聞證據例外擁有證據能力。經
    查：本判決所引用之下列非供述證據，性質上均屬傳聞證據
    ，惟檢察官及被告、選任辯護人於本院審理中調查證據時，
    知有刑事訴訟法第159條第1項不得為證據之情形，未於言詞
    辯論終結前聲明異議，且本院審酌上開言詞陳述作成時之客
    觀情況並無不當，並無不宜作為證據之情事，則依刑事訴訟
    法第159條之5之規定，認均具有證據能力。
貳、實體部分：
一、認定犯罪事實所憑之證據及理由：
　㈠訊據被告對於上開犯罪事實於檢察官聲請法院羈押訊問、偵
    訊、原審訊問、準備程序與審理及本院審理時均坦承不諱（
    見110年度聲羈字第31號卷第14至18頁；110年偵字第2156號
    卷〈下稱偵卷〉第201至202頁；原審卷第18至21頁、第107至1
    09頁、第134至136頁；本院卷第84至90頁），核與證人○○○
    於偵訊證述之情節相符（見偵卷第164至166頁），並有被告
    手機截圖照片3張、通話譯文、苗栗縣警察局110年4月6日搜
    索扣押筆錄、扣押物品目錄表、扣押物品收據、車牌號碼00
    0-0000自用小客車車輛詳細資料報表、苗栗縣警察局勘察紀
    錄表各1份、照片10張、掃描結果及照片63張、現場逮捕照
    片6張、蒐證畫面照片3張、苗栗縣警察局扣押物品清單2份
    、衛生福利部草屯療養院110年5月21日草療鑑字第11005001
    01號鑑驗書1份在卷可稽(見偵卷第27至31頁、第37至51頁、
    第55頁、第67至149頁、第173至175頁、第191頁、第211頁
    、第223頁)；又證人○○○與被告並無任何怨隙，衡情證人○○○
    應無設詞攀誣，或虛構事實以陷害被告之理，況證人○○○於
    偵查中係到庭具結作證，更係以刑事責任擔保其證言之真實
    性，且證人○○○所證亦與上開卷證內容相符，是以證人○○○前
    開證述內容堪予採信，足認被告上開任意性之自白核與事實
    相符，並有上開證據足資佐證，自堪信為真實。
  ㈡扣案之老虎圖案毒品咖啡包54包經送鑑定，鑑驗結果均含第
    三級毒品4-甲基甲基卡西酮（驗前總毛重246.74公克，驗前
    總淨重約190.58公克，4-甲基甲基卡西酮驗前總純質淨重約
     7.62公克）；又扣案之幸運草圖案毒品咖啡包5包經送鑑定
    ，鑑驗結果均含第三級毒品4-甲基甲基卡西酮（驗前總毛重
    27.39公克，驗前總淨重約20.39公克，4-甲基甲基卡西酮驗
    前總純質淨重約0.40公克），此有內政部警政署刑事警察局
    110年4月16日刑鑑字第1100035405號鑑定書1份在卷可稽（
    見偵卷第205至206頁），足認被告所販賣之毒品咖啡包確均
    含第三級毒品4-甲基甲基卡西酮。
　㈢按刑法上所謂警員之陷害教唆，係指行為人原無犯罪的意思
    ，純因具有司法警察權者之設計誘陷，以唆使其萌生犯意，
    待其形式上符合著手於犯罪行為的實行時，再予逮捕者而言
    。此種「陷害教唆」，因行為人原無犯罪的意思，具有司法
    警察權者復伺機逮捕，係以不正當手段入人於罪，尚難遽認
    被陷害教唆者成立犯罪。至於刑法學理上所謂「提供機會型
    之誘捕偵查」即刑事偵查技術上所謂「釣魚」，係指對於原
    已犯罪或具有犯罪故意之人，以設計引誘之方式，佯與之為
    對合行為，使其暴露犯罪事證，再加以逮捕或偵辦者而言，
    此項機會提供型之誘捕行為，純屬偵查犯罪技巧之範疇，因
    無故意入人於罪之教唆犯意，亦不具使人發生犯罪決意之行
    為，並未違反憲法對於基本人權之保障，且於公共利益之維
    護有其必要性。故前開「釣魚」之偵查作為，既未逸脫正常
    手段，自不能指為違法。按行為人如原即有販賣毒品營利之
    犯意，雖因經警設計誘捕，致實際上不能完成毒品交易，然
    因其原即具有販賣毒品之意思，客觀上又已著手於販賣行為
    ，仍應論以販賣毒品未遂罪（最高法院102年度台上字第342
    7號判決意旨參照）。次按於俗稱「釣魚」或「誘捕偵查」
    之情形，因毒品買者為協助警察辦案佯稱購買，而將販賣者
    誘出以求人贓俱獲，因其無實際買受之真意，且在警察監視
    之下伺機逮捕，事實上亦不能真正完成買賣，則該次行為，
    僅能論以販賣未遂（最高法院100年度台上字第4498號判決
    意旨參照）。經查，綽號「龍哥」之男子以帳號暱稱「熊貓
    」在LINE通訊軟體散布「新近優質甜美小姐上線中、獨家飲
    品絕對100多種調酒保證…24H為你服務 0.7節-1500、1.3節-
    3000、2.5節5500」之販賣毒品訊息，警方收到此訊息後，
    即加入「熊貓」為好友後，實施誘捕偵查，以LINE向「龍哥
    」洽購毒品咖啡包，而達成買五送一即以2,500元之價格買
    賣毒品咖啡包6包之合意，再由「龍哥」聯繫被告依約前來
    交易毒品，足認被告與「龍哥」原已具有意圖營利而販賣毒
    品之犯意，方由員警佯以購買毒品，使被告暴露犯罪事證而
    加以逮捕偵辦，而「龍哥」與佯裝購買毒品之警方磋商交易
    條件，於達成販賣毒品咖啡包約定後，進而指示被告前往交
    易地點，欲將上開第三級毒品販賣並交付予喬裝買家之警方
    ，被告已著手於販賣第三級毒品行為之實施，惟因喬裝買家
    之警方係執行誘捕偵查，並無購買毒品真意，事實上不能完
    成毒品交易犯行，是以被告所為僅能論以販賣第三級毒品未
    遂犯。
　㈣復按販賣毒品之所謂販賣行為，係行為人基於營利之目的，
    而販入或賣出毒品而言。販賣毒品者，其主觀上須有營利之
    意圖，且客觀上有販賣之行為，即足構成，至於實際上是否
    已經獲利，則非所問（參照最高法院93年度臺上字第1651號
    判決）。衡諸我國查緝毒品之施用或販賣一向執法甚嚴，對
    於販賣毒品者尤科以重度刑責，又販賣毒品既係違法行為，
    當非可公然為之，亦無公定價格，且容易分裝並增減份量，
    而每次買賣之價量，可能隨時依雙方關係深淺、資力、需求
    量及對行情之認知、來源是否充裕、查緝是否嚴謹、購買者
    被查獲時供述購買對象之可能風險之評估等情形，而異其標
    準，非可一概而論，是販賣之利得，誠非固定，除非經行為
    人詳細供出各次所販賣之毒品之進價及售價，且數量俱臻明
    確外，實難察得其交易實情，但販賣毒品係重罪，且毒品量
    微價高，取得不易，倘若非有利可圖，一般人當無甘冒重度
    刑責而提供毒品給他人之可能，是其販入之價格必較售出之
    價格低廉，而有從中賺取買賣差價牟利之意圖及事實，應屬
    合理之認定，縱使販賣之人從價差或量差中牟利方式雖異，
    其意圖營利之非法販賣行為仍屬同一。查本案被告於原審及
    本院審理時自承：我販賣1包毒品咖啡包賺100元，我缺錢想
    賺錢才賣毒品等語（見原審卷第19頁、第108頁；本院卷第9
    0頁）。顯見本案販賣第三級毒品犯行對被告而言，確屬有
    利可圖，其始願為之，是以被告具有從中獲利之意圖甚明。
　㈤綜上所述，本案事證已臻明確，被告上開販賣第三級毒品未
    遂犯行堪予認定，應依法予以論罪科刑。
二、論罪部分：
　㈠核被告所為，係犯毒品危害防制條例第4條第6項、第3項之販
    賣第三級毒品未遂罪。又被告本案販賣第三級毒品未遂犯行
    前持有第三級毒品純質淨重5公克以上之行為，為其販賣第
    三級毒品之高度行為所吸收，不另論罪。
　㈡被告與真實姓名年籍不詳綽號「龍哥」（原判決誤載為「熊
    貓」，應予更正）之成年男子間，有犯意聯絡及行為分擔，
    為共同正犯。
  ㈢被告已著手販賣第三級毒品犯罪行為之實行，惟因實施誘捕
    偵查之警方無實際買受真意，事實上不能真正完成買賣，為
    未遂犯，因其所生危害既較既遂犯輕，爰依刑法第25條第2
    項之規定減輕其刑。
  ㈣按犯第4條至第8條之罪於偵查及歷次審判中均自白者，減輕
    其刑，毒品危害防制條例第17條第2項定有明文。查被告就
    其所犯販賣第三級毒品未遂犯行，業於偵查、原審與本院審
    理中均自白（見偵卷第201至202頁；原審卷第134至136頁；
    本院卷第84至90頁），是以本院自應依上開規定遞減輕其刑
    。
  ㈤復按量刑固屬法院自由裁量之職權，然仍應受比例、罪刑相
    當原則等法則之拘束，並非可恣意為之，致礙及公平正義之
    維護，必須兼顧一般預防之普遍適應性與具體個案特別預防
    之妥當性，始稱相當。而刑法第59條之酌量減輕其刑，必須
    犯罪有特殊之原因，在客觀上足以引起一般人之同情，認為
    即予宣告法定最低度刑期仍嫌過重者，始有其適用，至於犯
    罪後之態度等情狀，僅可為法定刑內從輕科刑之標準，不得
    據為酌量減輕之理由（最高法院51年台上字第899號判例、7
    0年度台上字第794號、77年度台上字第4382號判決意旨參照
    ）。本院考量含第三級毒品之毒品咖啡包對社會秩序及國民
    健康危害非輕，且被告係智識健全之成年人，對政府嚴格查
    緝販賣毒品之行為，自無不知之理，而毒品危害防制條例第
    4條第3項販賣第三級毒品罪之法定本刑為「7年以上有期徒
    刑」，法院就販賣第三級毒品未遂犯行，經依刑法第25條第
    2項及毒品危害防制條例第17條第2項之規定遞減輕其刑後，
    法院就此犯罪情節所得量處之最低度刑為1年9月有期徒刑，
    衡諸販賣毒品咖啡包助長毒品流通、便利他人施用毒品而戕
    害其身心健康，對社會秩序之危害非微，並參以被告於本案
    販賣毒品咖啡包6包，且警方共查獲供其販賣之毒品咖啡包
    之數量非微，核其犯罪情節觀之，尚難認被告就本案所為犯
    行有何客觀上足以引起一般同情，而有情輕法重或情堪憫恕
    之情況，自無適用刑法第59條規定酌量減輕其刑之餘地，附
    此敘明。
三、撤銷原判決之理由：
    原審審理結果，以被告販賣第三級毒品未遂犯行事證明確，
    量處有期徒刑1年9月，緩刑4年，並自判決確定之日起6個月
    內支付公庫新臺幣6萬元，固非無見。惟查：被告販毒之規
    模，縱與毒品「盤商」不同，應僅係其與毒品盤商惡性程度
    之差異，又犯罪所得甚微、販賣對象不多等事由，客觀上均
    不足使被告之惡行，獲得一般社會大眾之同情及諒解，況被
    告明知毒品不僅殘害施用者自身健康，常見因施用毒品而散
    盡家財、連累家人，或為購買毒品鋌而走險者，更不可勝計
    ，竟為謀個人私利，販賣毒品，所為對我國社會之社會治安
    、公共利益及國人之身心健康可能產生之危害非輕，殊無暫
    不執行其刑為適當之可言，自不宜予以諭知緩刑。原判決認
    被告前未曾因故意犯罪受有期徒刑以上刑之宣告，經此教訓
    ，自當知所警惕而無再虞再犯，綜核各情認上開有期徒刑之
    宣告已足策其自新，所宣告之刑以暫不執行為適當，而為緩
    刑之宣告，尚有未當。
四、關於上訴理由之審酌：
  ㈠檢察官上訴意旨略以：按量刑之輕重，固屬事實審法院得依
    職權自由裁量之事項，惟仍應受比例原則及公平原則之限制
    ，否則其判決即非適法。刑事審判旨在實現刑罰權分配的正
    義，故法院對有罪被告之科刑，應符合罪刑相當之原則，使
    輕重得宜，罰當其罪，以契合社會之法律感情，此所以刑法
    第57條明定科刑時應審酌一切情狀，尤應注意該條各款所列
    事項以為科刑輕重之標準，最高法院93年度台上字第5073號
    判決要旨可供參考。另「法院對符合刑法第74條及少年事件
    處理法第79條規定之被告，依其犯罪情節及犯後之態度，足
    信無再犯之虞，且有下列情形之一者，宜認為以暫不執行為
    適當，並予宣告緩刑」、「被告有下列情形之一者，以不宣
    告緩刑為宜：㈠犯最輕本刑為一年以上有期徒刑以上之刑之
    罪。㈡犯罪行為嚴重侵害個人法益、影響社會治安或國家利
    益。」法院加強緩刑宣告實施要點第2點、第7點分別訂有明
    文。經查：㈠販賣第三級毒品之行為之所以被列為法定最輕
    本刑7年有期徒刑之犯罪，係鑑於販賣毒品之行為對於國人
    身心健康危害甚鉅，販毒者明知使用毒品後容易成癮，濫行
    施用，非但對施用者身心造成傷害，亦易導致社會之其他犯
    罪問題，竟仍逕販賣毒品予他人，助長毒品氾濫，有害國人
    身心健康及社會治安，惡性重大，此亦為立法者就販賣毒品
    之犯行施以重刑嚴懲之因。㈡本件查獲被告販賣第三級毒品
    未遂之次數雖僅1次，然僅據此「1次」所查獲被告所持有之
    扣案毒品即有3種（2種咖啡包及愷他命），且高達63包，更
    扣得現金新臺幣25,800元，顯見被告販賣第三級毒品之行為
    並非初次，更非偶一為之，其惡行顯非輕微。㈢且毒品咖啡
    包成分複雜不明，可能導致激烈之人體反應，不僅傷害人體
    健康，更可能致死，本次如非經警喬裝買家購買而予以扣案
    ，上開毒品勢必流出而殘害大眾，絕非可因其毒品含量低、
    被定位為娛樂用毒品等情，即認此類毒品危害輕微，而低估
    販賣咖啡包毒品之惡性。㈣綜上，被告現就讀大學，具有高
    度智識，且受有良好教育，受國家社會投入大量資源栽培，
    不僅對於法規，對於不可害人之基本道德更應深有所知，竟
    貪圖不法利益，公開販售摻有第三級毒品之咖啡包，為追求
    自己快速獲利而損害他人身體健康，惡性更形重大。實不能
    僅以被告現就讀大學、並無前科、坦承犯行等因素為由，即
    對其處以較輕之刑，並給予緩刑之宣告，原審判決給予被告
    緩刑宣告難謂允當。原判決認事用法尚嫌未洽，請撤銷原判
    決，更為適當合法之判決等語。
　㈡本院查：本案被告雖無前科，惟其正值青年，不思以正當途
    徑賺取金錢，卻投入販毒集團，擔任俗稱「小蜜蜂」之工作
    ，以販賣並交付第三級毒品予他人，且其販賣毒品，殘害國
    民身心健康，助長社會濫用毒品風氣，又毒品之濫用亦容易
    引發其他種類之犯罪，該當嚴重影響社會治安之要件，其所
    為對社會治安及公共利益之危害非輕，而本件警方所查獲被
    告販賣第三級毒品未遂之次數雖僅1次，然警方同時在其所
    駕駛之自用小客車上查獲其所持有供販賣之毒品咖啡包高達
    59包，顯見其非偶一為之，惡行顯非輕微；再被告於警詢及
    110年4月6日偵訊均矢口否認犯行，直至臺灣苗栗地方法院
    於檢察官聲請羈押訊問時始坦承犯行，惟其就綽號「熊貓」
    之人之電話號碼及何人指示其前來等相當多之問題均答稱「
    我可以不要回答嗎？」等語（見聲羈卷第15至17頁），實難
    認其犯後態度良好，顯有悔意，殊無暫不執行其刑為適當之
    可言，自不宜予以諭知緩刑，是以檢察官就被告緩刑不當之
    上訴為有理由，自應由本院將原判決予以撤銷改判。
五、自為判決之科刑及審酌之理由：
  ㈠爰以行為人之責任為基礎，審酌被告不思守法自制，循正當
    途徑獲取所需，竟為獲取不法利益，與綽號「龍哥」之男 
    子共同販賣毒品牟利，而本件販賣第三級毒品因為警查獲而
    止於未遂，然倘販賣行為成立將助長施用毒品之惡習，並足
    以使購買毒品施用者導致精神障礙與性格異常，甚至造成人
    民生命健康受損之成癮性及危險性，其所為不僅戕害國人身
    體健康，且有危害社會安全之虞，所生危害非輕，其行為實
    值非難；惟念及被告前並無故意犯罪而受有期徒刑以上刑之
    宣告之素行（參臺灣高等法院被告前案紀錄表），兼衡被告
    犯罪之動機、目的、手段、情節、分工與著手販賣毒品之種
    類、數量、預計獲取利益及其坦承犯行之犯後態度，並考量
    其於原審審理時自述之智識程度、就業情形、家庭生活與經
    濟狀況（見原審卷第137頁）等一切情狀，量處如主文第二
    項所示之刑，以示懲儆。
六、關於沒收部分：
  ㈠扣案如附表編號一所示之行動電話1支（含SIM卡1枚），係被
    告所有並持用與「龍哥」之男子聯繫以取得本案毒品咖啡包
    所用之聯絡工具，業據被告陳稱在卷（見原審卷第19頁、第
    109頁、第135頁），足認該行動電話係供本案販賣第三級毒
    品未遂罪所用之物，應依毒品危害防制條例第19條第1項之
    規定宣告沒收。
　㈡毒品危害防制條例第18條第1項後段應沒入銷燬之毒品，指查
    獲施用或持有之第三、四級毒品而言。倘係查獲製造、運輸
    、販賣、意圖販賣而持有、以非法方法使人施用、引誘他人
    施用或轉讓第三、四級毒品，既屬同條例相關法條明文規定
    處罰之犯罪行為，即非該條項應依行政程序沒入銷燬之範圍
    。又同條例第19條第1項所定供犯罪所用或因犯罪所得之物
    ，係指犯第4條至第9條、第12條、第13條或第14條第1項、
    第2項之罪所用之物，不包括毒品本身在內，是尚不得援用
    此項規定為第三、四級毒品之沒收依據。再同條例對於查獲
    之製造、運輸、販賣、意圖販賣而持有、以非法方法使人施
    用、引誘他人施用及轉讓第三、四級毒品之沒收，並無特別
    規定，如其行為已構成犯罪，則該毒品即屬不受法律保護之
    違禁物，應回歸刑法之適用，依刑法第38條第1項之規定沒
    收之，始為適法（最高法院109年台上字第1301號判決意旨
    參照）。查扣案如附表編號三、四所示之物，經鑑驗結果均
    檢出第三級毒品乙節，此有內政部刑事警察局鑑定書1份在
    卷稽(鑑定結果詳如附表編號三、四鑑定結果欄所示)，均應
    依刑法第38條第1項之規定宣告沒收；復盛裝上開扣案毒品
    之包裝袋59只，以現今採行之鑑驗方式，因鑑定單位一般係
    以傾倒之方式，將包裝袋內之毒品倒出而與包裝袋分離而秤
    重，必要時，輔以刮杓刮取袋內粉末，然無論依何種方式分
    離，包裝袋內均有極微量之毒品殘留，認前開包裝塑膠袋，
    其內含有極微量第三級毒品而無法析離，應整體視為查獲之
    第三級毒品之一部，而亦屬違禁物，均應依刑法第38條第1
    項第1款之規定，應併予宣告沒收；至鑑驗取用部分既已滅
    失，自不為沒收之諭知。
　㈢另綜觀全卷證據資料，本案被告係販賣第三級毒品未遂，且
    無事證足以證明被告已實際取得本案販賣第三級毒品未遂之
    報酬，自無從諭知沒收，附此敘明。
　㈣關於毒品危害防制條例第19條第2項規定「犯第4條之罪所使
    用之水、陸、空交通工具，沒收之。」依92年7月9日修正本
    條例之立法說明：「第3項(105年6月22日修為第2項)所定應
    沒收之水、陸、空交通工具，依據實務上向來之見解，係指
    專供犯第4條之罪所使用之交通工具並無疑義，故本項不需
    再予修正。」故依本項規定沒收之交通工具，以專供犯第4
    條之罪所使用者為限，且屬於犯罪行為人者，始得沒收。而
    所謂「專供」犯第4條之罪，係指該水、陸、空交通工具之
    使用與行為人犯第4條之罪有直接關聯性，並依社會通念具
    有促使該次犯罪實現該構成要件者而言，若僅是前往犯罪現
    場之交通工具，即不屬之（最高法院109年度台上字第2388
    號判決意旨參照）。查車牌號碼000-0000號自用小客車，雖
    係被告前往犯罪現場之交通工具，然依上開說明，非屬專供
    犯毒品危害防制條例第4條之罪所使用，再者上開車輛係登
    記為被告之母親○○○所有，此有該車之車輛詳細資料報表在
    卷可稽(見偵卷第55頁)，非屬被告所有，自無從依毒品危害
    防制條例第19條第2項之規定沒收，附此敘明。
　㈤至扣案如附表編號二、五、六所示之物，雖均係被告所有，
    然均無證據足以證明與被告本案所犯販賣第三級毒品未遂罪
    犯行相關，爰均不予宣告沒收，附此敘明。
據上論結，應依刑事訴訟法第369條第1項前段、第364條、第299
條第1項前段，判決如主文。
本案經檢察官黃棋安提起公訴，檢察官吳宛真提起上訴，檢察官
乙○○到庭執行職務。
中　　華　　民　　國　　111 　年　　3 　　月　　8 　　日
              刑事第二庭　  審判長法　官　何志通
                                  法　官　吳進發
                                  法　官　石馨文
以上正本證明與原本無異。
如不服本判決應於收受送達後二十日內向本院提出上訴書狀，其
未敘述上訴理由者，並得於提起上訴後二十日內向本院補提理由
書（均須按他造當事人之人數附繕本）「切勿逕送上級法院」。
因疫情而遲誤不變期間，得向法院聲請回復原狀。

                                  書記官  陳儷文
　　　　　　　　　　　　　　　　　
中　　華　　民　　國　　111 　年　　3 　　月　　8 　　日
附錄本判決論罪科刑法條全文
毒品危害防制條例第4條
製造、運輸、販賣第一級毒品者，處死刑或無期徒刑；處無期徒
刑者，得併科新臺幣3千萬元以下罰金。
製造、運輸、販賣第二級毒品者，處無期徒刑或10年以上有期徒
刑，得併科新臺幣1千5百萬元以下罰金。
製造、運輸、販賣第三級毒品者，處7年以上有期徒刑，得併科
新臺幣1千萬元以下罰金。
製造、運輸、販賣第四級毒品者，處5年以上12年以下有期徒刑
，得併科新臺幣5百萬元以下罰金。
製造、運輸、販賣專供製造或施用毒品之器具者，處1年以上7年
以下有期徒刑，得併科新臺幣150萬元以下罰金。
前5項之未遂犯罰之。 
附表：
編號 扣案物 數量 鑑定結果 備註 一 廠牌IPHONE之白色行動電話 壹支 (含SIM卡壹枚) 無  二 廠牌IPHONE之玫瑰金色行動電話 壹支 (含SIM卡壹枚) 無  三 標示「幸運草」圖樣咖啡包 伍包(驗前總純質淨重約0.40公克) 內政部警政署刑事警察局110年4月16日刑鑑字第1100035405號鑑定書(見本院卷第83至84頁)： 編號B1至B5：經檢視均為白色包裝，外觀型態均相似。 ㈠驗前總毛重27.39公克(包裝總重約7.00公克)，驗前總淨重約20.39公克。 ㈡隨機抽取編號B5鑑定：經檢視內含米白色粉末。 ⑴淨重3.88公克，取0.72公克鑑定用罄，餘3.16公克。 ⑵檢出第三級毒品”4-甲基甲基卡西酮“（4-methylmethcathinone、Mephedrone、4-MMC）成分。 ⑶純度約2%。 ㈢依據抽測純度值，推估編號B1至B5均含4-甲基甲基卡西酮之驗前總純質淨重約0.40公克。 編號B1至B5 四 標示「老虎」圖樣咖啡包 伍拾肆包(驗前總純質淨重約7.62公克) 內政部警政署刑事警察局110年4月16日刑鑑字第1100035405號鑑定書(見本院卷第83至84頁)： 編號C1至C54：經檢視均為黑色包裝，外觀型態均相似。 ㈠驗前總毛重246.74公克(包裝總重約56.16公克)，驗前總淨重約190.58公克。 ㈡隨機抽取編號C15鑑定：經檢視內含淡黃色粉末。 ⑴淨重3.50公克，取0.57公克鑑定用罄，餘2.93公克。 ⑵檢出第三級毒品”4-甲基甲基卡西酮“（4-methylmethcathinone、Mephedrone、4-MMC）成分。 ⑶純度約4%。 ㈢依據抽測純度值，推估編號C1至C54均含4-甲基甲基卡西酮之驗前總純質淨重約7.62公克。　　 編號C1至C54 五 愷他命 肆包(合計毛重5.69公克) 衛生福利部草屯療養院110年5月21日草療鑑字第1100500101號鑑晏書(110年度偵字第2156號卷第223頁)： ⑴檢品編號：B0000000(取樣自檢品編號B0000000-B0000000)。 ⑵檢品外觀：晶體。 ⑶送驗數量：4.7881公克(淨重)。 ⑷驗餘數量：4.5989公克(淨重)。 ⑸檢出結果：三級毒品愷他命(Ketamine)。 ⑹純質淨重：愷他命(Ketamine)檢驗前淨重4.7881公克，純度99%，純質淨重4.7402公克。  六 現金 新臺幣25,800元 無